【裁判字號】    95,聲,351
【裁判日期】    950320
【裁判案由】    停止執行
【裁判全文】
臺灣高雄地方法院民事裁定               95年度聲字第351號
聲  請  人  甲○○
相  對  人  丙○○
            乙○○
上列當事人間聲請停止執行事件，本院裁定如下：
    主  文
聲請駁回。
    理  由
一、按強制執行程序開始後，除法律另有規定外，不停止執行。
    有回復原狀之聲請，或提起再審或異議之訴，或對於和解為
    繼續審判之請求，或提起宣告調解無效之訴、撤銷調解之訴
    ，或對於許可強制執行之裁定提起抗告時，法院因必要情形
    或依聲請定相當並確實之擔保，得為停止強制執行之裁定，
    強制執行法第18條第1 項、第2 項分別定有明文。次按民事
    訴訟法第507 條規定：「裁定已經確定，而有第496 條第1
    項或第497 條之情形者，得準用本編之規定，聲請再審。」
    ，固徵執行債務人對於已確定之裁定聲請再審時，亦得準用
    強制執行法第18條第2 項之規定，聲請法院定相當並確實之
    擔保，裁定停止強制執行。惟此處所謂之聲請再審，自係指
    對於為執行名義之確定裁定所提起者而言，是以，如執行債
    務人並非對於為執行名義之確定裁定聲請再審，自無強制執
    行法第18條第2 項之適用。
二、聲請意旨略以：聲請人與相對人間前因交還土地事件而涉訟
    ，經本院以民國93年度鳳簡字第810 號判決聲請人敗訴，命
    聲請人交還系爭土地與相對人，聲請人不服而提起上訴後，
    再經本院以94年度簡上字第43號駁回上訴而告確定，相對人
    因而聲請強制執行，現由本院以94年度執字第65162 號執行
    事件受理在案。嗣聲請人於法定期間內對上開94年度簡上字
    第43號確定判決提起再審之訴，詎本院95年度再易字第3 號
    竟以起訴逾不變期間為由，裁定駁回其訴確定，該裁定顯有
    違誤，故聲請人已對該裁定聲請再審，並由本院以95年度補
    字第147 號審理中，爰依強制執行法第18條第2 項之規定，
    聲請於上開再審事件確定前，本院94年度執字第65162 號執
    行事件應予停止。
三、經查，聲請人主張之上開事實，固經本院依職權調閱93年度
    鳳簡字第810 號、94年度簡上字第43號、94年度執字第6516
    2 號及95年度補字第147 號案件卷宗確認無訛，惟本院94年
    度執字第65162 號執行事件之執行名義為本院94年度簡上字
    第43號確定判決，而非本院95年度再易字第3 號確定裁定，
    則揆諸前揭規定及說明，聲請人既係對非執行名義之本院95
    年度再易字第3 號確定裁定聲請再審，自與強制執行法第18
    條第2 項規定之要件不符，是本件聲請於法無據，應予駁回
    。
四、依強制執行法第30條之1 、民事訴訟法第220 條，裁定如主
    文。
中    華    民    國    95    年    3     月    20    日
                  民事第六庭  法  官  鄭詠仁
正本係照原本作成。
如不服本裁定應於送達後10日內向本院提出抗告狀，並繳納裁判
費新臺幣1,000元。
中    華    民    國    95    年    3     月    20    日
                              書記官  陳孟瑩


司法院資訊處製作；財團法人民間司法改革基金會備份。
